臺灣新竹地方法院刑事裁定　　　　　　　 96年度訴字第710號
公　訴　人　臺灣新竹地方法院檢察署檢察官
被　　　告　楊博文
選任辯護人　陳詩文律師
被　　　告　溫俊淜
選任辯護人　潘秀華律師
被　　　告　蕭玉慧
選任辯護人　李文傑律師
被　　　告　李裕民
指定辯護人　朱昭勳律師
被　　　告　王貴珠
選任辯護人　吳國源律師
被　　　告　黃繪娟
指定辯護人　魏翠亭律師
被　　　告　吳君媛
指定辯護人　唐琪瑤律師
被　　　告　吳文雄
指定辯護人　本院公設辯護人 周凱珍
上列被告等因違反毒品危害防制條例案件，經檢察官提起公訴（
97年度偵字第8430、8431、8432、8433、8678號、98年度偵字第
1871、2519號），本院裁定如下：
    主  文
公訴人應於本裁定送達後拾伍日內，補正如附件所示事項。
    理  由
一、按提起公訴，應由檢察官向管轄法院提出起訴書為之；而起
    訴書應記載(一)被告之姓名、性別、年齡、籍貫、職業、住
    所或居所，或其他足資辨別之特徵，( 二) 犯罪事實及證據
    並所犯法條；且起訴時，應將卷宗及證物一併送交法院；刑
    事訴訟法第264 條定有明文，此乃法定必須具備之程式。又
    起訴或其他訴訟行為，於法律上必備之程式有欠缺，而其情
    形可補正者，法院應定期間，以裁定命其補正；而案件有起
    訴之程序違背規定者，法院應諭知不受理之判決；同法第27
    3 條第3 項、第303 條第1 款亦分別定有明文。
    而刑事訴訟法第264 條第2 項關於起訴書程式之規定，旨在
    界定起訴及審判之範圍，並兼顧被告行使防禦權之範圍，其
    中屬於絕對必要記載事項之「犯罪事實」，既係審判之對象
    ，兼衡被告防禦權之行使，自應具體而明確，始無乖於保護
    被告之旨意。參酌自訴於改採強制律師代理，為便於法院審
    理及被告行使防禦權，同法第320 條第2 項規定自訴狀應記
    載之「犯罪事實」，增定第3 項明定「前項犯罪事實，應記
    載構成犯罪之具體事實及其犯罪之日、時、處所、方法」之
    意旨，則同屬法律專家之檢察官起訴書依刑事訴訟法第264
    條第2 項第2 款所應記載之犯罪事實，當亦應就特定犯罪構
    成要件之基本事實，實行犯罪之方法、時間與地點等項，為
    具體而明確之記載，始符法定程式。關於犯罪事實之記載，
    固無需將每一事實之發生日、時、地，及行為方法或態樣，
    以列舉方式逐一記載，但就構成犯罪事實之發生時、日、地
    及行為方式態樣等，均應記載清楚，如此方能表明起訴之範
    圍，進以認定起訴事實之同一性、單一性，確認法院審判之
    範圍以免與他罪相混淆，並保障被告防禦權之行使。最高法
    院民國25年上字第662 號判例意旨，固謂起訴書所應記載之
    犯罪事實，茍與其他犯罪不致相混，足以表明其起訴之範圍
    者，即使記載未詳，法院不得以其內容簡略而不予受理；然
    若其犯罪事實所載不明確或欠具體，無足據以與其他犯罪事
    實區分，而有害於被告實質之防禦時，即屬起訴於法律上必
    備之程式有欠缺，法院雖不得逕予不受理，仍應依刑事訴訟
    法第273 條第6 項之規定，定期間以裁定命其補正，逾期不
    補正，即應認其起訴之程式違背規定（最高法院89年度台上
    字第2407號、99年度台上字第178 號、99年度台上字第1254
    號判決意旨參照）。次按，刑事審判採彈劾主義，法院不得
    就未經起訴之犯罪審判，亦即犯罪必須已經起訴，或為一部
    起訴之效力所及，繫屬於法院，法院始得予以審判，此觀刑
    事訴訟法第268 條、第267 條自明。是如起訴書犯罪事實之
    記載未臻具體明確，無足據以與其他犯罪事實區分，法院自
    難界定審判之範圍，倘仍逕為實體判決，恐有刑事訴訟法第
    379 條第12款所稱「已受請求之事項未予判決，或未受請求
    之事項予以判決」之虞。尤有甚者，縱嗣後該判決業經確定
    ，亦難確定該判決既判力之範圍，倘檢察官復就未臻具體明
    確之犯罪事實再行起訴，將致使法院無從判斷與前開已判決
    確定之案件是否屬同一案件，並有致被告無端再陷訟累之虞
    。
二、再按，刑法學理上所謂「集合犯」，係指符合犯罪構成要件
    之行為，依其本質、犯罪目的及社會常態觀之，常具有反覆
    或延續實行之特性，此等反覆、延續之行為，於自然意義上
    雖係複數之行為，但依社會通念，在法律上應總括為合一之
    評價，於立法時乃將之規定為獨立之犯罪類型，而為包括之
    一罪。故是否屬於「集合犯」，在主觀上應視其是否出於行
    為人單一或概括之決意或目的，在客觀上則應依其犯罪構成
    要件類型斟酌法律規定之本來意涵、實現該犯罪目的之必要
    手段、社會生活經驗中該犯罪具有反覆或延續實行之常態及
    社會通念等因素，並秉持刑罰公平原則，加以判斷。現行刑
    法上有關販賣之罪（包括販賣毒品、槍械、偽藥、禁藥等）
    ，在立法者預定之構成要件類型上，並非屬於必須反覆或延
    續實行始能成立之犯罪。且該等販賣行為，常有單一或偶發
    性販賣之情形，亦非絕對具有反覆、延續實行之特徵。而刑
    法刪除連續犯之前，基於概括之犯意而為多次販賣毒品行為
    ，實務上向採「連續犯」說，不採「集合犯」說。連續犯刪
    除後，自應將原屬各自獨立評價之數罪，回歸本來應賦予複
    數法律效果之原貌，就多次販賣毒品犯行，採一罪一罰原則
    （最高法院99年度台上字第851 號判決參照）。依上所述，
    毒品危害防制條例第4 條所規定之販賣毒品罪，解釋上每一
    販賣行為即應成立一罪，為使法院確定審判之範圍，並使被
    告明確知悉經檢察官提起公訴之犯罪事實究所何指，而得就
    其防禦權為適當之行使，檢察官於起訴書就特定犯罪構成要
    件之基本事實，諸如實行犯罪時間、地點及方法等可資特定
    犯罪事實之相關事項，即應為具體而明確之記載，以避免與
    其他犯罪事實產生混淆，始可謂符合法定程式。
三、查本件各起訴書所載犯罪事實不明確之處，及檢察官舉證尚
    且不足等情，詳如下述：
(一)、被告楊博文、溫俊淜、蕭玉慧、李裕民、吳文雄及吳君媛等
    人被訴共同販賣第一級毒品部分（詳如附表一所示）：
１、犯罪事實不明確部分：
(1)、公訴人就附表一犯罪事實欄所示１部分，犯罪時間僅記載自
    96年6 月間某日起至96年8 月初某日止，次數則記載為以約
    1 個月1 次之頻率，以不詳之價格，販賣第1 級毒品海洛因
    1 小包共計3 次，然並未具體記載各次販賣之時間、價格等
    ，所販賣之對象僅記載為綽號「小朱」之人，亦無法特定購
    買對象，參諸前揭說明，具體指明犯罪事實本係檢察官之職
    責，惟其就被告所涉犯行之次數僅記載「共計3 次」，復無
    明確對象，所載明之時間又如此空泛，法院實無從界定其審
    判範圍；況公訴人指稱被告等人共同販賣予「小朱」共計3
    次，地點亦均在行政院衛生署新竹醫院附近，是被告等人被
    訴販賣毒品之對象既屬相同，所記載之地點亦相同，且犯罪
    時間僅泛稱96年6 月間至同年8 月間而有重疊之可能，參以
    就各次販賣毒品之時間、價格及數量均未指明，甚且對象亦
    不具體，此部分無法確定究所何指，自難謂已足以特定審判
    範圍。
(2)、公訴人就附表一犯罪事實欄所示２部分，犯罪時間僅記載自
    96 年6月間某日起至96年8 月初某日止，次數則記載為以約
    1 個月1 次之頻率，販賣第一級毒品海洛因1 小包予徐銘基
    共計2 次，然並未具體記載各次販賣之時間、金額及數量等
    ，參諸前揭說明，具體指明犯罪事實本係檢察官之職責，惟
    其就被告所涉犯行之次數僅記載「共計2 次」，所載明之時
    間又如此空泛，法院實無從界定其審判範圍。
２、檢察官舉證責任部分--就被告溫俊淜、蕭玉慧、李裕民、吳
    文雄及吳君媛被訴共同販賣第一級毒品部分：
    公訴意旨認被告溫俊淜、蕭玉慧、李裕民、吳文雄及吳君媛
    等人與被告楊博文共同為此部分販賣第一級毒品之犯行，無
    非係以附表一起訴書所載證據欄位所示各證據資料為憑。然
    販賣毒品係採一罪一罰原則，已如前述，則認定行為人是否
    構成販賣毒品罪，即須以特定之販賣行為為基礎，據以認定
    行為人是否有參與構成要件行為、或就特定之犯行與共犯有
    所謀議。然此部分犯罪事實欄均僅表示由被告楊博文出面，
    又依附表一起訴書所載證據欄所載之證據，均無法直接或間
    接認定被告溫俊淜、蕭玉慧、李裕民、吳文雄及吳君媛等人
    就各次具體犯行，與被告楊博文有何犯意聯絡及行為分擔，
    ，故此部分實有待檢察官補正相關證據及具體指出其證明方
    法之必要。
(二)、被告楊博文、溫俊淜、王貴珠、黃繪娟、李裕民、吳文雄、
    吳君媛等人被訴共同販賣第二級毒品部分（詳如附表二所示
    ）：
１、犯罪事實不明確部分：
    公訴人就附表二犯罪事實欄所示３部分，犯罪時間雖經公訴
    人特定為96年4 月間某日，惟就販賣之數量、價格均記載為
    不詳，甚就販賣之對象亦僅記載為綽號「阿風」、「阿正」
    之人，而無法具體表明購買對象，僅如此記載亦無法認定究
    竟係綽號「阿風」、「阿正」同時共同購買，亦或分別販賣
    予此二人，進而認定被告等人之罪數，參諸前揭說明，具體
    指明犯罪事實本係檢察官之職責，惟其就被告所涉犯行之販
    賣金額、數量甚或最重要之販賣對象，均無法具體明確記載
    ，法院實無從界定其審判事實。
２、檢察官舉證責任部分：
    公訴意旨認被告楊博文、溫俊淜、李裕民、王貴珠、黃繪娟
    、吳文雄及吳君媛等人共同為此部分販賣第二級毒品之犯行
    ，無非係以附表二起訴書所載證據欄位所示各證據資料為憑
    。然販賣毒品係採一罪一罰原則，已如前述，則認定行為人
    是否構成販賣毒品罪，即須以特定之販賣行為為基礎，據以
    認定行為人是否有參與構成要件行為、或就特定之犯行與共
    犯有所謀議。惟查：
(1)、附表二犯罪事實欄所示１部分：
    依此部分所記載之內容觀之，檢察官僅提出證人林錫良向被
    告李裕民購買毒品，即證人林錫良於警偵訊時證稱係向被告
    李裕民購買安非他命之證據，依附表二起訴書所載證據欄所
    載之證據，尚無法直接或間接認定被告楊博文、溫俊淜、王
    貴珠、黃繪娟、吳文雄及吳君媛等人就此次具體犯行，與被
    告李裕民有何犯意聯絡及行為分擔，故此部分實有待檢察官
    補正相關證據及具體指出其證明方法之必要。
(2)、附表二犯罪事實欄所示２部分：
    依此部分所記載之內容觀之，檢察官僅提出證人楊美莉向被
    告楊博文購買毒品，即證人楊美莉於警偵訊時證稱係向被告
    楊博文購買安非他命之證據，依附表二起訴書所載證據欄所
    載之證據，尚無法直接或間接認定被告李裕民、溫俊淜、王
    貴珠、黃繪娟、吳文雄及吳君媛等人就此次具體犯行，與被
    告楊博文有何犯意聯絡及行為分擔，故此部分實有待檢察官
    補正相關證據及具體指出其證明方法之必要。
(3)、附表二犯罪事實欄所示３部分：
    依此部分所記載之內容觀之，檢察官僅提出證人即共同被告
    黃繪娟曾與被告楊博文共同販賣安非他命予綽號「阿風」、
    「阿正」之人之證據，依附表二起訴書所載證據欄所載之證
    據，尚無法直接或間接認定被告李裕民、溫俊淜、王貴珠、
    吳文雄及吳君媛等人就此次具體犯行，與被告楊博文、黃繪
    娟有何犯意聯絡及行為分擔；況此部分僅記載販售予綽號「
    阿風」、「阿正」之人，證人即被告黃繪娟於本院準備程序
    時復否認有與被告楊博文共同販賣安非他命一情，公訴人就
    是否確有綽號「阿風」、「阿正」之人、真實姓名年籍為何
    ，並有於前揭時地向被告楊博文、黃繪娟等人購買安非他命
    等情，均應具體指出明確之證據，故此部分實有待檢察官補
    正相關證據及具體指出其證明方法之必要。
(三)、被告楊博文被訴販賣第一級毒品部分（96年度訴字第710 號
    起訴書犯罪事實欄三、所示），犯罪事實不明確：
    公訴意旨雖認被告楊博文基於單一販賣第1 級毒品海洛因之
    犯意，明知海洛因為毒品危害防制條例第2 條第2 項第1 款
    所管制之第一級毒品，不得非法販賣，竟為謀取不法利益，
    於96年4 月間，先後多次以不詳較低之價格販入第1 級毒品
    海洛因後，以號碼為0000000000、0000000000號之行動電話
    ，撥打蕭玉慧所使用號碼為0000000000、0000000000號之行
    動電話或號碼為(03)0000000 號之市內電話，與蕭玉慧確認
    購買後，約至新竹市○○街夜市或位於新竹市○○路1001號
    之「湖山汽車旅館」，以1,000 元此較販入較高之價格，販
    賣第1 級毒品海洛因1 小包予蕭玉慧施用，前後共計販賣3
    次，而取得不詳差價之不法利益。
    惟觀起訴書所載之犯罪時間僅記載於96年4 月間，次數則記
    載為前後約販賣3 次，然並未具體記載各次販賣之時間、價
    格及販賣數量等，參諸前揭說明，具體指明犯罪事實本係檢
    察官之職責，惟其就被告楊博文所涉犯行之次數僅記載「共
    計3 次」，所載明之時間又如此空泛，法院實無從界定其審
    判範圍；況公訴人指稱被告楊博文上開3 次販毒之地點，亦
    僅記載在前揭「湖山汽車旅館」，似均於相同地點為之，是
    被告楊博文被訴販賣毒品之對象既屬相同，所記載之地點亦
    相同，且犯罪時間僅泛稱96年4 月間而有重疊之可能，參以
    就各次販賣毒品之時間、價格及數量均未具體指明，此部分
    無法確定究所何指，自難謂已足以特定審判範圍。
三、揆諸前揭說明，公訴人本件起訴於法律上必備之程式顯有未
    備，爰諭請公訴人於本裁定送達後15日內，補正如主文所示
    之事項，以確定本案審判之範圍，據以得與本案其他犯罪事
    實明確區分，以避免因犯罪事實未臻具體明確而有害於被告
    防禦權之行使。
四、就檢察官以臺灣新竹地方法院檢察署96年度偵字第6641號移
    送併辦部分：
    移送併辦意旨雖以：被告李裕民基於單一販賣第1 級毒品海
    洛因之犯意，明知海洛因為毒品危害防制條例第2 條第2 項
    第1 款所管制之第一級毒品，不得非法販賣，竟為謀取不法
    利益，自96年5 月中某日起至同年7 月中某日止，在其位於
    新竹市○區○○路187 號之住處，以約半個月1 次之頻率、
    每次1 包、每包3,000 元之代價、每包吳君媛可使用1 週至
    半個月之數量，販賣第1 級毒品海洛因予吳君媛施用，共計
    2 次。李裕民另基於單一販賣第2 級毒品安非他命之犯意，
    明知安非他命為毒品危害防制條例第2 條第2 項第2 款所管
    制之第2 級毒品，不得非法販賣，竟為謀取不法利益，自96
    年5 月中某日起至同年7 月中某日止，在其上開住處，以約
    半個月1 次之頻率、每次1 包、每包2, 000元或1,000 元之
    代價、每包吳君媛可使用1 週至半個月之數量，販賣第二級
    毒品安非他命予吳君媛施用，共計2 次。李裕民另基於轉讓
    第1 級毒品海洛因、第2 級毒品安非他命之犯意，於96 年5
    月中至同年7 月中間某日，在其上開住處，轉讓第1 級毒品
    海洛因1 包（吳君媛可使用1 週至半個月之數量）、第2 級
    毒品安非他命1 包（吳君媛可使用1 週至半個月之數量）予
    吳君媛施用等語，並認被告李裕民所為，係涉犯毒品危害防
    制條例第4 條第1 項販賣第1 級毒品罪、同條例第4 條第2
    項販賣第2 級毒品罪、同條例第8 條第1 項轉讓第1 級毒品
    罪、同條例第8 條第2 項轉讓第2 級毒品罪嫌，其前因涉犯
    組織犯罪防制條例等案件，經檢察官於96年10月11日以96年
    度偵字第4931、5471號起訴，現由本院以96年度訴字第710
    號審理中，被告李裕民本件涉犯毒品危害防制條例之行為，
    與該案所涉犯組織犯罪防制條例等之行為間，具有一行為觸
    犯數罪名之想像競合關係，屬於裁判上之一罪，爰移送併案
    審理之。
    惟新法將連續犯廢除後，就多次販賣毒品犯行，採一罪一罰
    原則，已如前述，況被告李裕民等人所涉犯之組織犯罪部分
    ，亦經公訴人當庭減縮，是此移送併辦部分究竟與已起訴部
    分有何裁判上一罪之處，請併與說明。
五、爰依刑事訴訟法第273 條第6 項、第161 條第2 項之規定，
    裁定如主文。
中    華    民    國    100   年    1     月    10    日
                  刑事第一庭審判長法    官  陳健順
                                  法    官  朱美璘
                                  法    官  林哲瑜
以上正本證明與原本無異。
不得抗告。
中    華    民    國   100    年    1     月    11    日
                                  書 記 官  鍾佩芳
附件：
應補正下列事項：
壹、被告楊博文、溫俊淜、蕭玉慧、李裕民、吳文雄及吳君媛等
    人被訴共同販賣第一級毒品部分（即附表一所示）：
一、就被告楊博文、溫俊淜、蕭玉慧、李裕民、吳文雄及吳君媛
    等人被訴如附表一犯罪事實欄１、２所示部分，請分別就各
    次之犯罪時間、地點，販賣數量及價格等為具體而明確之記
    載，據以區分並特定犯罪事實。
二、並提出被告溫俊淜、蕭玉慧、李裕民、吳文雄及吳君媛就此
    部分涉嫌共同參與各次販賣毒品犯行之證明犯罪之證據，並
    指出證明之方法。
貳、被告楊博文、溫俊淜、王貴珠、黃繪娟、李裕民、吳文雄、
    吳君媛等人被訴共同販賣第二級毒品部分（即附表二所示
    ）：
一、就被告被告楊博文、溫俊淜、王貴珠、黃繪娟、李裕民、吳
    文雄、吳君媛等人如附表二犯罪事實欄３、所示部分，請就
    販賣毒品之數量、金額、次數及具體對象為具體而明確之記
    載，據以區分並特定犯罪事實。
二、就如附表二犯罪事實欄１、所示部分，提出被告楊博文、溫
    俊淜、王貴珠、黃繪娟、吳文雄及吳君媛等人就此部分涉嫌
    共同參與各次販賣毒品犯行之證明犯罪之證據，並指出證明
    之方法。
三、就如附表二犯罪事實欄２、所示部分，提出被告李裕民、溫
    俊淜、王貴珠、黃繪娟、吳文雄及吳君媛等人就此部分涉嫌
    共同參與各次販賣毒品犯行之證明犯罪之證據，並指出證明
    之方法。
四、就如附表二犯罪事實欄３、所示部分，提出被告李裕民、溫
    俊淜、王貴珠、吳文雄及吳君媛等人就此部分涉嫌共同參與
    各次販賣毒品犯行之證明犯罪之證據，並指出證明之方法。
參、被告楊博文被訴販賣第一級毒品部分（96年度訴字第710 號
    起訴書犯罪事實欄三、所示），請就各次販賣毒品之時間、
    數量及金額為具體而明確之記載，據以區分並特定犯罪事實
    。
肆、就被告李裕民遭移送併辦部分，請具體說明得移送併辦理由
    及依據。
附表一：
┌─────┬─────────────────────────┐
│起訴書案號│本院96年度訴字第710號：                           │
│暨段落位置│偵查案號：96年度偵字第1214、4269、4298、4931、4932│
│          │          、4934、4936、4937、4938、4939、4940、49│
│          │          41、4968、5471、96年度毒偵字第1045號、12│
│          │          43號、1435號、1442號、1452號、96年度少連│
│          │          偵字第12號起訴書（下稱96年度訴字第710 號│
│          │          起訴書）犯罪事實欄二、（十一）所示部分。│
│          │即本院96年度訴字第831號（被告吳君媛）：           │
│          │偵查案號：96年度偵緝字第744 號、745 號、96年度毒偵│
│          │          緝字第166 號、167 號（下稱96年度訴字第  │
│          │          831 號起訴書）犯罪事實欄一、(二)(1)所示部分│
│          │          。                                      │
│          │即本院97年度訴字第947 號（被告吳文雄）：          │
│          │偵查案號：97年度偵緝字第490 號追加起訴書一、(三)所示│
│          │          部分。                                  │
├─────┼─────────────────────────┤
│犯罪事實  │楊博文、溫俊淜、蕭玉慧、李裕民、吳文雄、吳君媛基於│
│          │單一販賣第1 級毒品海洛因之犯意聯絡，明知海洛因為毒│
│          │品危害防制條例第2 條第2 項第1 款所管制之第1級 毒品│
│          │，不得非法販賣，竟為謀取不法利益，由楊博文以號碼為│
│          │0000000000、0000000000號之行動電話、溫俊淜以號碼為│
│          │0000000000號之行動電話、蕭玉慧以號碼為00000000 00 │
│          │、0000000000號之行動電話及號碼為（03）0000000 號之│
│          │市內電話、李裕民以號碼為0000000000、0000000000 、 │
│          │0000000000、000000 0000 號之行動電話、吳文雄以號碼│
│          │為0000000000、000000 0000 號之行動電話、吳君媛以號│
│          │碼為00000000 00 號之行動電話，為彼此及與購買毒品者│
│          │之間聯絡之工具，自95年12月間某日起至96年8 月初某日│
│          │止，先後多次由楊博文以不詳較低之價格販入第1 級毒品│
│          │海洛因後，由溫俊淜、蕭玉慧、李裕民、吳文雄、吳君媛│
│          │找尋欲購買第1 級毒品海洛因之人並確認購買，再由楊博│
│          │文出面或將欲販賣之第1 級毒品海洛因交付予溫俊淜、蕭│
│          │玉慧、李裕民、吳文雄、吳君媛，以較高之價格販出，以│
│          │謀取不詳差價之不法利益：                          │
│          │１、自96年6 月間某日起至96年8 月初某日止，由楊博文│
│          │    出面以約1 個月1 次之頻率，至真實姓名年籍不詳、│
│          │    綽號「小朱」之人位於行政院衛生署新竹醫院附近之│
│          │    住處，以不詳之價格，販賣第1 級毒品海洛因1 小包│
│          │    予「小朱」施用，前後共計販賣3 次。            │
│          │２、自96年6 月間某日起至96年8 月初某日止，由楊博文│
│          │    出面以約1 個月1 次之頻率，至徐銘基位於新竹市○○
○          ○    ○街266 號1 樓之居處，以新台幣（下同）1 萬元之│
│          │    價格，販賣徐銘基可使用約3 星期之數量之第1 級毒│
│          │    品海洛因1 小包予徐銘基施用，前後共計販賣2 次。│
├─────┼─────────────────────────┤
│起訴書所載│（1）同案被告蕭玉慧於本署檢察官偵查中之供述。     │
│證據      │（2）同案被告王貴珠於本署檢察官偵查中之證述。     │
│          │（3）同案被告黃繪娟於本署檢察官偵查中之證述。     │
│          │（4）同案被告徐銘基於本署檢察官偵查中之證述。     │
│          │（5）被告吳文雄、同案被告楊博文、溫俊淜、蕭玉慧、 │
│          │     李裕民、吳君媛於96年7 月11日0 時30分許，在新 │
│          │     竹市○區○○路193 號為警查獲，自現場扣得之第 │
│          │     一級毒品海洛因5 包（含袋共重3.6 公克、法務部 │
│          │     調查局96年8 月5 日調科壹字第096 23060060號鑑 │
│          │     定書），自上開現場車輛上扣得之第一級毒品海洛 │
│          │     因2 包（含袋共重7.34公克、法務部調查局96年8  │
│          │     月5 日調科壹字第09623060070 號鑑定書），自被 │
│          │     告蕭玉慧身上扣得之第一級毒品海洛因1 包（含袋 │
│          │     重0.44公克、法務部調查局96年8 月5 日調科壹字 │
│          │     第00000000000 號鑑定書），自被告吳君媛身上扣 │
│          │     得之第一級毒品海洛因6 包（含袋共重1.92公克、 │
│          │     法務部調查局96年8 月5 日調科壹字第09623060050│
│          │      號鑑定書）、注射針筒1 支、分裝袋18只 、殘渣 │
│          │     袋1 只，自被告李裕民身上扣得之帳冊1 本。     │
│          │（6）同案被告楊博文於96年8 月12日19時30分許，在位 │
│          │     於新竹市○○街之「月圓汽車旅館」212 號房內為 │
│          │     警拘提，自現場扣得之第一級毒品海洛因6 包（毛 │
│          │     重6.18公克、法務部調查局96年9 月14日調科壹字 │
│          │     第00000000000 號鑑定書）。                   │
│          │（7）被告吳文雄、同案楊博文、溫俊淜、蕭玉慧、李裕 │
│          │     民、吳君媛所使用電話之通訊監察錄音及譯文。   │
└─────┴─────────────────────────┘
附表二：
┌─────┬─────────────────────────┐
│起訴書案號│本院96年度訴字第710 號起訴書：犯罪事實欄二、（十二│
│暨段落位置│）                                                │
│          │即本院96年度訴字第831號起訴書：犯罪事實欄一、(一)(2) │
│          │即本院97年度訴字第947號起訴書：犯罪事實欄一、(四)   │
├─────┼─────────────────────────┤
│ 犯罪事實 │楊博文、溫俊淜、李裕民、王貴珠、黃繪娟、吳文雄、吳│
│          │君媛基於單一販賣第2 級毒品安非他命之犯意聯絡，明知│
│          │安非他命為毒品危害防制條例第2 條第2 項第2 款所管制│
│          │之第2級 毒品，不得非法販賣，竟為謀取不法利益，由楊│
│          │博文以號碼為0000000000、0000000000號之行動電話，溫│
│          │俊淜以號碼為0000000000號之行動電話、李裕民以號碼為│
│          │0000000000、0000000000、0000000000、00 00000000 號│
│          │之行動電話、王貴珠以號碼為0000000000號之行動電話、│
│          │黃繪娟以號碼為0000000000號之行動電話、吳文雄以號碼│
│          │為0000000000、0000 000000 號之行動電話、吳君媛以號│
│          │碼為0000000000號之行動電話，為彼此及與購買毒品者之│
│          │間聯絡之工具，自95年12月間某日起至96年8 月初某日止│
│          │，先後多次由楊博文以不詳較低之價格販入第2 級毒品安│
│          │非他命後，由溫俊淜、李裕民、王貴珠、黃繪娟、吳文雄│
│          │、吳君媛找尋欲購買第2 級毒品安非他命之人並確認購買│
│          │，再由楊博文或李裕民出面或將欲販賣之第2 級毒品安非│
│          │他命交付予溫俊淜、王貴珠、黃繪娟、吳文雄、吳君媛，│
│          │以較高之價格販出，以謀取不詳差價之不法利益：      │
│          │１、於96年4 月間某日，由李裕民以行動電話與林錫良確│
│          │    認林錫良將以2,500 元購買第2 級毒品安非他命1 公│
│          │    克，並約定交易地點為新竹市○○路上某處，李裕民│
│          │    再委請真實姓名年籍不詳之男子前往交付第2 級毒品│
│          │    安非他命1 公克予林錫良施用，並自林錫良處收受2,│
│          │    500 元。                                      │
│          │２、自96年5 月間某日起至96年8 月初某日止，由楊博文│
│          │    以上開行動電話與楊美莉所有號碼為0000000000號之│
│          │    行動電話確認購買後，約至楊美莉位於新竹市○○街│
│          │    43號2 樓之居處附近，楊博文出面以5,000 元之價格│
│          │    ，販賣第2 級毒品安非他命2 公克予楊美莉施用，前│
│          │    後共計販賣4 次。                              │
│          │    （此4 次犯行，業經公訴人以99年度蒞字第1849號特│
│          │    定為96年5 月上旬某日、5 月中旬某日、6 月上旬某│
│          │    日、6月下旬某日）                             │
│          │３、自96年4 月間某日起至96年8 月初某日止，由黃繪娟│
│          │    在所工作之位於新竹市之某酒店，與欲購買第2 級毒│
│          │    品安非他命之真實姓名年籍不詳、綽號「阿風」、「│
│          │    阿正」等客人確認後，以上開號碼為0000000000號之│
│          │    行動電話聯絡楊博文，告以上情，楊博文再攜帶數量│
│          │    不詳之第2 級毒品安非他命至上開酒店，以不詳價格│
│          │    販賣予「阿風」、「阿正」等人施用。            │
│          │    （業經公訴人以99年度蒞字第1849號特定為96年4 月│
│          │    間）                                          │
├─────┼─────────────────────────┤
│起訴書所載│（1）同案被告黃繪娟於本署檢察官偵查中之供述。     │
│證據      │（2）證人林錫良於警詢及本署檢察官偵查中之證述。   │
│          │（3）證人楊美莉於警詢及本署檢察官偵查中之證述。   │
│          │（4）被告吳文雄、同案楊博文、溫俊淜、李裕民、吳君 │
│          │     媛於96年7 月11日0 時30分許，在新竹市東區○○ ○
○          ○     路193 號為警查獲，自現場扣得之第二級毒品安非 │
│          │     他命21包（含袋共重12.2公克、行政院衛生署草屯 │
│          │     療養院96年7 月19日草療鑑字第096 0005126 號鑑 │
│          │     定書），自被告溫俊淜身上扣得之第二級毒品安非 │
│          │     他命2 包（含袋共重13.08 公克、行政院衛生署草 │
│          │     屯療養院96年7 月20日草療鑑字第0960005150號鑑 │
│          │     定書），自被告李裕民身上扣得之帳冊1 本。     │
│          │（5）同案被告楊博文、王貴珠於96年8 月12日18時30 分│
│          │     許，在新竹市○○街88號之「月圓汽車旅館」212號│
│          │     房為警拘提，自現場扣得之第二級毒品安非他命10 │
│          │     包（毛重8.46公克、行政院衛生署管制藥品管理局 │
│          │     96年9 月7 日管檢字第0960 009058 號鑑定書）、 │
│          │     電子磅秤1 臺及分裝袋4 只。                   │
│          │（6）同案被告李裕民於96年7 月13日0 時30分許，在新 │
│          │     竹市東區○○○○街18巷15號前為警查獲，自其身 │
│          │     上扣得之第二級毒品安非他命1 包（毛重2.8 公克 │
│          │     、及行政院衛生署草屯療養院96年8 月3 日草療鑑 │
│          │     字第0960005609號鑑定書）、分裝匙1 支、分裝袋 │
│          │     95只，。                                     │
│          │（7）同案被告黃繪娟於96年8 月22日14時10分許，在新 │
│          │     竹市○區○○路184 巷37之4 號為警查獲，自該處 │
│          │     房間床舖枕頭下扣得之第二級毒品安非他命1 包（ │
│          │     毛重0.9 公克、行政院衛生署草屯療養院96年9 月 │
│          │     18日草療鑑字第0960007187號鑑定書）。         │
│          │（8）被告吳文雄、同案被告楊博文、溫俊淜、李裕民、 │
│          │     王貴珠、黃繪娟、吳君媛所使用電話之通訊監察錄 │
│          │     音及譯文。                                   │
└─────┴─────────────────────────┘